【裁判字號】    98,易,2623
【裁判日期】    981130
【裁判案由】    竊盜等
【裁判全文】
臺灣臺北地方法院刑事判決              98年度易字第2623號
公  訴  人  臺灣臺北地方法院檢察署檢察官
被      告  甲○○○○  ○○○.
                    27歲（民.
                    中華民國居留證統一編號：HD00000000號
                    （現在址設.
上列被告因竊盜等案件，經檢察官提起公訴（98年度偵緝字第18
33號），本院判決如下：
    主  文
甲○○○○ ○○○○○○○○竊盜，處有期徒刑肆月，如易科罰金，以新臺幣
壹仟元折算壹日；又意圖為自己不法之所有，以不正方法由自動
付款設備取得他人之物，處有期徒刑肆月，如易科罰金，以新臺
幣壹仟元折算壹日。應執行有期徒刑陸月，如易科罰金，以新臺
幣壹仟元折算壹日。並於刑之執行完畢或赦免後，驅逐出境。
    事  實
一、甲○○○○ ○○○○○○○○係印尼籍人士，於民國97年7 月28日由雇主
    丙○○聘雇來臺後，在臺北市○○區○○路80巷5 號2 樓擔
    任看護工作，平日負責照顧雇主丙○○之母乙○○○，行政
    院勞工委員會對其核發工作許可效期自97年7 月28日起至99
    年7 月28日止。甲○○○○ ○○○○○○○○曾陪同乙○○○至自動提款
    機提款，因而從旁得知乙○○○所有中華郵政股份有限公司
    內湖金龍郵局帳號00000000000000號（下稱內湖金龍郵局）
    帳戶之提款卡密碼，詎其竟意圖為自己不法之所有，基於竊
    盜之故意，於97年12月2 日某時，自乙○○○處竊取乙○○○所有上開內湖金龍郵局帳戶之提款卡得手後，並另意圖為
    自己不法之所有，基於以不正方法由自動付款設備取得他人
    之物之犯意，在附表所示之時、地，持上開竊得之提款卡在
    自動付款設備即自動提款機以不正方法輸入該提款卡之對應
    密碼，接續提領存款8 次，分別自乙○○○所有上開內湖金
    龍郵局帳戶內，詐領得如附表所示金額之存款。嗣於97年12
    月9 日下午13時30分許，因甲○○○○ ○○○○○○○○外出後，即逃逸
    未歸，而經乙○○○之媳丁○○清查後，始悉上情。
二、案經乙○○○訴請臺北市政府警察局松山分局報告臺灣臺北
    地方法院檢察署檢察官偵查起訴。
    理  由
一、本件被告甲○○○○ ○○○○○○○○對於檢察官起訴書證據欄所列人證
    、物證之證據能力，均不加以爭執，且本院審核該等證據資
    料作成之情況，亦無不適合作為證據之情況，則該等證據依
    法自均有證據能力，合先敘明。
二、訊據被告固坦承：伊於97年7 月28日來臺後，便受雇於丙○○，在臺北市○○區○○路80巷5 號2 樓，擔任看護乙○○○之工作。嗣於97年12月9 日即自上開工作場所逃逸未歸等
    情，惟矢口否認有上開犯罪事實，並辯稱：伊沒有偷上開提
    款卡，也沒有以此提款卡去提款，只曾陪同伊照顧的阿嬤（
    即乙○○○）去領過錢，但忘記何時去的，伊有看過乙○○○請便利商店的員工幫忙提款，但密碼是乙○○○自己輸入
    的，伊不知道密碼。伊曾匯款新臺幣（下同）2 萬元回印尼
    ，時間忘記了，但沒有匯9 萬6 千元那麼多。伊匯款的那4
    次是伊還在那邊工作時匯款的，4 次匯款的收據老闆（即俞
    鴻）全都知道，如果錢是伊偷的，伊也可以到別的地方匯款
    ，且伊如果要偷的話，為什麼不全部偷，但伊沒有。因伊當
    時才剛來臺灣工作，要扣除一些費用，且來臺之前還有貸款
    ，所以領的錢不是很多，每月薪資都不一樣，伊匯款回印尼
    的錢之來源是伊的薪水及伊向老闆娘（即丁○○）所為之借
    款，有時丙○○會給伊3 千元、5 千元不等的錢，另丁○○
    每月會給伊5 百元的零用錢。薪水比較多的月份有4 千多，
    第1 個月比較少只有4 百多元。丙○○常常給伊錢，原因是
    想要伊陪他睡覺，但伊沒有答應，因有其他自印尼受雇來臺
    之人跟伊說，如果這樣做的話，伊會被遣返，所以伊之後才
    會逃跑云云。經查：
（一）首先：
    1.經本院勘驗卷附合作金庫商業銀行健康簡易型分行（址設
      臺北市○○區○○路131 號國軍松山醫院）提供之磁片1
      片，內有2 個圖片檔，可得出（1） 檔名為000000000000
      00000 之圖片：時間標示為2008/12/02 10 ：53：17，畫
      面中身形與被告相似之1 名女子與1 名身著背心之女性志
      工站在1 台提款機前，2 人均面向提款機。（2） 檔名為
      00000000000000000 之圖片：時間標示為2008 /12 /02
      10：53：07，畫面為被告與1 名戴口罩之女性志工（此與
      上開畫面所示為同一情事之正面影像）等結論，是可知被
      告的確有於如附表編號1 所示之時、地，持上開內湖金龍
      郵局帳戶提款卡至自動提款機提領金錢等情，且由卷附乙○○○之內湖金龍郵局帳戶存摺內頁以觀（見臺灣臺北地
      方法院檢察署98年度偵字第7858號卷，下稱偵卷第16頁）
      ，亦可知當日該帳戶僅有1 筆以跨行提款之方式，提領1
      萬元存款之交易事實。
    2.經本院勘驗卷附國泰世華商業銀行全家民生店（址設臺北
      市○○區○○路91號1 樓）之自動櫃員機錄影監視光碟1
      片（內有2 個檔案夾），可得出（1） 檔案夾名稱為CAM1
      內之000000000000000 ：錄影畫面時間顯示2008/12/05
      08：54：32起至08：55：23止，被告出現在商店櫃臺前，
      請1 名女性店員幫忙操作提款機領錢，被告自行輸入提款
      卡密碼後，站在提款機旁邊等候。錄影畫面時間顯示20
      08 /12/ 05 08 ：55：17起至08：55：19止，店員將使用
      完畢之提款卡1 張及領取之鈔票交給被告。錄影畫面時
      間顯示2008 /12/05 08：55：31時，店員將提款明細表交
      給被告，畫面顯示08：55：33時，被告走出監視畫面。（
      2 ）檔案夾名稱為CAM2內之000000000000000 ：錄影畫面
      顯示為2008/12/05 08 ：54：36起至08：55：32止，畫面
      內容與上開被告請店員代為操作提款機領錢之過程相同，
      只是鏡頭拍攝角度是由上往下有所不同，及錄影時間之起
      始點有秒數落差等結論，是可知被告的確有於如附表編號
      2 所示之時、地，持上開內湖金龍郵局帳戶提款卡至自動
      提款機提領金錢等情，且由卷附乙○○○之內湖金龍郵局
      帳戶存摺內頁以觀（見偵卷第16頁），亦可知當日該帳戶
      僅有1 筆以跨行提款之方式，提領5 千元存款之交易事實
      。
    3.經本院勘驗中國信託商業銀行7-11統一鑫壽店（址設臺北
      市○○區○○街323 號）之自動櫃員機錄影監視光碟1片
      （檔案夾名稱為統一朝福000000-0000000-0），可得出（
      1） 錄影畫面時間顯示09：32：00 Dec 06 2008,sunday
      起至同日09：34：29止，被告請1 名男性店員幫忙操作提
      款機領錢，被告自行輸入提款卡密碼後，站在提款機前等
      候，待領款2 次後，被告走出錄影畫面。（2） 錄影畫面
      左下方顯示時間為2008/12/06 09 ：32：37，被告第1 次
      自提款機中領款得手。（3） 錄影畫面左下方顯示時間為
      2008/12/06 09 ：33：46，被告第2 次自提款機中領款得
      手等結論，顯可知被告的確有於如附表編號3 、4 所示之
      時、地，持上開內湖金龍郵局帳戶提款卡至自動提款機提
      領金錢等情，且由卷附乙○○○之內湖金龍郵局帳戶存摺
      內頁以觀（見偵卷第16頁），亦可知當日該帳戶僅有2 筆
      跨行提款之交易，每次均提領2 萬元存款之事實。
    4.經本院勘驗卷附中國信託商業銀行7-11統一朝福店（址設
      臺北市○○區○○路115 號）之自動櫃員機錄影監視光碟
      1 片（檔案夾名稱為統一朝福000000-000000-0） ，可得
      出：（1） 錄影畫面時間顯示08：08：08 Dec 07 2008,
      sunday起至同日08：11：22止，被告請1 名男性店員幫忙
      操作提款機領錢，被告自行輸入提款卡密碼後，站在提款
      機前等候，待領款2 次後，被告走出錄影畫面。（2） 錄
      影畫面時間顯示為08：09：22 Dec 07 2008,sunday ，被
      告第1 次自提款機中領款得手。（3） 錄影畫面時間顯示
      08 ：11 ：11 Dec 07 2008, sunday，被告第2 次自提款
      機中領款得手等結論，故可知被告的確有於如附表編號5
      、6 所示之時、地，持上開內湖金龍郵局帳戶提款卡至自
      動提款機提領金錢等情，且由卷附乙○○○之內湖金龍郵
      局帳戶存摺內頁以觀（見偵卷第16頁），亦可知當日該帳
      戶曾有2 筆跨行提款之交易，分別遭提領3 千元、1 萬7
      千元存款之事實。
    5.經本院勘驗台新國際商業銀行提供之全家便利商店（址設
      臺北市○○區○○街11巷28號）之自動櫃員機錄影監視光
      碟1 片。可得（1）錄影畫面時間顯示08：09：36 Dec 07
      2008 ,sunday 起 至同日08：12：24止，被告出現在商店
      櫃臺前，請1 名男性店員幫忙操作提款機領錢，被告自行
      輸入提款卡密碼後，站在提款機旁邊等候，待領款2 次後
      ，被告走出錄影畫面。（2） 錄影畫面時間顯示08：11：
      04 Dec 07 2008,sunday ，被告第1 次自提款機中領款得
      手。（3） 錄影畫面時間顯示08：11：51 Dec 07 2008,
      sunday，被告第2 次自提款機中領款得手等結論，進而可
      知被告的確有於如附表編號7 、8 所示之時、地，持上開
      內湖金龍郵局帳戶提款卡至自動提款機提領金錢等情，且
      由卷附乙○○○之內湖金龍郵局帳戶存摺內頁以觀（見偵
      卷第16頁），亦可知當日該帳戶曾有2 筆跨行提款之交易
      ，均遭提領2 萬元存款之事實。
    6.綜前，被告的確曾於如附表所示之時、地，獨自1 人持上
      開乙○○○所有內湖金龍郵局帳戶之提款卡，以輸入正確
      對應密碼之方式，分別由自動提款機中提領如附表所示數
      額之存款。
（二）其次，證人即聘僱被告來臺之雇主丙○○到庭結證稱：因
      伊母親乙○○○生病，便僱傭被告來做看護，平時伊與太
      太丁○○、母親同住，但母親現在已經往生。被告好像是
      97年夏天到職，被告做了4 、5 個月就走掉了，有一天中
      午被告出去倒垃圾，伊等了大約1 小時，被告都沒有回來
      ，伊就出去找半小時，之後回家時發現被告把鑰匙丟在大
      門口旁邊的牆角，伊才知道被告大概跑掉了。被告薪資由
      伊太太丁○○處理。被告在伊家期間，未曾向伊索取金錢
      。且伊從來沒有給被告零用錢或獎勵金。伊不可能跟被告
      提過想找被告陪伊睡覺這麼下流的事。上開帳戶之存摺及
      提款卡是由伊母親自己保管，之前母親與伊妹妹同住時，
      會由伊妹妹陪同去郵局提款，後來搬來與伊同住時，母親
      不希望伊過問她金錢的支出，所以都由母親自己去領，我
      們不會陪同去領，也不過問做何用途。於97年12月間，伊
      母親還可以自行去領錢，當時母親之身體、精神狀況都還
      可以。伊母親會自己到便利商店去請超商店員幫忙提款，
      並把密碼告訴該店員，所以照顧母親之被告會陪同伊母親
      去，被告應該是那個時候就知道提款卡密碼。我們發現被
      告跑掉之後，就開始想家中有無東西失竊，當時才想到存
      摺的事，伊太太丁○○有打電話去郵局問，郵局承辦人員
      告知餘款與存摺之記載不符，且有密集的提款紀錄，因為
      伊母親不至於一次提2 、3 萬元這種數字，她都是3 、5
      千元的提，所以才覺察被盜領。因為時間隔有點久，伊記
      得當時提款卡應該是發現不見了。當時伊母親說未曾委託
      被告提款。被告曾以印尼要過年為由，跟我們借錢，借款
      約1 到2 萬元，但可以確定被告有借款1 次，因為那次是
      伊說服伊太太借的，至於有無其他借款，伊不清楚等語綦
      詳（見本院卷第22頁反面至第24頁），並核與證人即被告
      雇主之妻丁○○到庭結證所稱：被告在伊家中擔任看護工
      作，白天家中有伊先生、婆婆及被告在。被告薪資由伊處
      理，被告每月薪資記得是1 萬7 千多，因被告有跟銀行貸
      款，所以僱用前半年應該每月薪資只有幾千元。伊跟家人
      都沒有主動給被告獎金或其他獎勵金，但被告曾經跟伊借
      款兩次，有1 次是97年9 月印尼過年，被告說要幫家人添
      購東西，金額好像是1 、2 萬元左右，伊有借被告，第2
      次說印尼幣兌換臺幣之匯率很好，所以跟伊借2 萬元，但
      伊只有借1 萬5 千元，兩次相隔約1 個月。伊或家人沒有
      陪同被告匯款回印尼，但被告曾經跟伊講要去匯款，那是
      被告來工作第2 個月的事情，而被告去匯款前會知會我，
      是因為被告要出門。伊發現伊婆婆的錢被盜領，是因為被
      告失蹤了，當時伊婆婆打電話說被告不見了，因被告出去
      倒垃圾，1 個小時沒有回來，之後伊先生打電話給伊說發
      現被告持有的家中鑰匙丟在門口牆邊，所以判斷被告逃走
      了。當時伊婆婆就去翻她的皮包說提款卡不見了，所以伊
      就打電話去掛失提款卡，之後就去報案。且伊有問郵局提
      款狀況，也發現提款情形不尋常。平時伊婆婆的提款卡由
      婆婆自己保管，自己需要用錢時，會去領錢，大部分週末
      時婆婆會到伊小姑家，是小姑幫她領錢，婆婆不會操作提
      款機，而會請別人幫忙。據伊所知，伊婆婆說她曾在家附
      近的松青超市請店員幫她領。被告不可能幫伊婆婆領款，
      因為伊婆婆也會防被告，我們都有這個警戒心，這就是為
      什麼伊婆婆寧願告訴超市店員密碼，並請超市的店員幫她
      領的，而不請被告幫忙領原因，但提款時被告一定陪同在
      伊婆婆旁邊，因為被告是看護。伊沒有發現過伊先生拿錢
      給被告之情形，且因為我們的關係很好，無話不談，如果
      有拿錢給被告的話，伊先生一定會跟伊說，且家中的帳是
      伊在管，如果有這個需要伊先生會跟伊討論。伊沒有聽過
      被告反應伊先生有對被告有其他不屬於看護工作範圍內的
      要求。伊沒有每月給被告5 百元的零用錢，只有給每月給
      該給的薪水，剛來時被告曾借5 百元之類的小錢，伊想被
      告應該是要買電話卡，每筆錢都有簽收單。報警時所指出
      遭盜領部分，是伊婆婆曾提到她並沒有在那些時間領錢，
      就是案發前1 個禮拜比較密集之提款不是婆婆所為。伊會
      認為第1 筆遭盜領的款項是在12月2 日，是因為前1 個週
      末就是11月29日，所以當天所提領的1 萬元，我們認為很
      正常，很有可能是伊婆婆請小姑領的，所以沒有認為這是
      被告的犯行。伊知道臺灣臺北地方法院檢察署98年度偵緝
      字第1833號卷（下稱偵緝卷）第30頁匯款紀錄中之前兩筆
      匯款，其中第1 筆是被告以印尼過年為由向伊借的錢。第
      2 筆是被告稱匯率較好，想要預支。被告要匯款前所填的
      匯款單，第1 次沒有給伊看，伊跟被告要的時候，被告表
      示丟掉了，伊便要求以後匯款要先給伊看，所以第2 次的
      匯款單伊就有看過。伊婆婆的提款卡後來也沒有找到等語
      （見本院卷第24頁反面至第26頁），大致相符，是由上開
      兩位證人之證詞綜合以觀，是可知於被告逃離雇主丙○○
      家中時，乙○○○方發現其所有上開內湖金龍郵局帳戶之
      提款卡已遺失，並經由證人丁○○向郵局查詢後，亦發覺
      如附表所示之時間內，有與常態不符之密集提款記錄，且
      乙○○○自身並沒有於前開時期提領該帳戶之存款，況乙○○○亦從未請被告協助提款，另被告應係於乙○○○至
      便利商店以告知密碼之方式請店員協助操作提款機時，陪
      同在旁因而知悉該提款卡之對應密碼等情，且參酌前述被
      告曾獨自1 人於如附表所示之時、地，持上開乙○○○所
      有內湖金龍郵局帳戶之提款卡，以輸入正確密碼之方式，
      分別由自動提款機中提領如附表所示金錢之事實，實已足
      推知被告係先自乙○○○處竊取乙○○○所有上開內湖金
      龍郵局帳戶之提款卡得手後，再於附表所示之時、地，持
      上開竊得之提款卡在自動提款機以不正方法輸入該提款卡
      之密碼，接續提領如附表所示金額之存款等事實，至被告
      所辯：伊沒有偷上開提款卡，也沒有以此提款卡去提款云
      云，顯與事實未符，難以採信。再者，由卷附匯款明細1
      紙以觀（見偵緝卷第30頁），可知被告曾於97年9 月15日
      、97年11月18日各匯款回印尼1 次，並曾於97年12月8 日
      同日匯款回印尼2 次之事實，若由前述被告係於97年7 月
      28日來臺至雇主丙○○家中擔任看護之時點觀之，可知被
      告為上開4 次匯款之時，均仍在丙○○家中工作，且被告
      亦自承：伊匯款4 次是伊還在那邊工作時匯款的等語，是
      被告當時在臺灣之收入來源應十分單純，即僅有在丙○○
      家中擔任乙○○○之看護所得之報酬而已，然由上開證人
      丙○○、丁○○之證詞，復能得知雇主丙○○及其妻丁○○均未曾給與被告薪水之外之獎勵金或任何金錢，被告來
      臺4 個多月以來，每月薪水最多僅有數千元，丁○○亦未
      固定給與零用金。雖丁○○曾先後兩次借款與被告，但每
      次金額均不超過2 萬元，且所借得之金錢亦均已於97年12
      月前分兩次（即97年9 月15日、97年11月18日）匯款回印
      尼等情，進而以被告在臺擔任看護工作所得之總收入而言
      ，實遠低於其於97年12月8 日兩次所匯款之總金額9 萬6
      千元，進而被告辯稱：伊匯款回印尼的錢之來源是伊的薪
      水及伊向丁○○所為之借款，有時丙○○會給伊3 千元、
      5 千元不等的錢，另丁○○每月會給伊5 百元的零用錢。
      且丙○○常常給伊錢，是想要伊陪丙○○睡覺云云，顯係
      臨訟杜撰，以圖卸責之詞，均未能採信。
（三）綜上，被告的確先自乙○○○處竊取乙○○○所有上開內
      湖金龍郵局帳戶之提款卡得手後，另在附表所示之時、地
      ，持上開竊得之提款卡在自動提款機以不正方法輸入該提
      款卡之對應密碼，接續提領存款8 次，分別自乙○○○所
      有上開內湖金龍郵局帳戶內，詐領得如附表所示金額之存
      款，是本案事證明確，被告上開犯行洵堪認定，均應予依
      法論罪科刑。
三、核被告所為，係犯刑法第320條第1項之竊盜罪、第339條之2
    第1 項之以不正方法由自動付款設備取得他人之物罪。且被
    告於如附表所示自97年12月2 日起至97年12月7 日止之期間
    內，陸續8 次輸入密碼提領現金之以不正方法由自動付款設
    備取得他人之物行為，時、地密接，且侵害財產法益同一，
    依一般社會觀念，難以強行分割，在刑法評價上，應視為數
    個舉動之接續施行，為接續犯。被告所犯上開2 罪間，犯意
    個別，行為互殊，應予分論併罰。爰審酌被告詐領金額非微
    ，且為圖不勞而獲，即竊取他人之提款卡，並持之以不正方
    法由自動付款設備詐領得他人之存款，行為實有不當之處，
    另被告之前雖無前科，有臺灣高等法院被告前案紀錄表1 紙
    在卷可稽（見本院卷第4 頁），素行尚可，惟因被告始終飾
    詞狡辯，否認犯行，並無悔意，是其犯後態度不佳等一切情
    狀，分別量處如主文所示之刑，並定其應執行刑，且諭知易
    科罰金之折算標準。此外，被告為印尼籍人士，為外國人，
    在我國犯罪而受本件有期徒刑以上刑之宣告，爰併依刑法第
    95條規定諭知於刑之執行完畢或赦免後，驅逐出境。
四、據上論斷，應依刑事訴訟法第299 條第1 項前段，刑法第32
    0 條第1 項、第339 條之2 第1 項、第51條第5 款、第41條
    第1 項前段、第95條，刑法施行法第1 條之1 ，判決如主文
    。
本案經檢察官楊婉鈺到庭執行職務。
中    華    民    國    98    年    11     月   30    日
                  刑事第十七庭法  官  葉力旗
上正本證明與原本無異。
如不服本判決，應於判決送達後10日內向本院提出上訴狀 (應抄
附繕本)。
                              書記官    林碧華
中    華    民    國    98    年    11    月    30    日
附錄本案論罪科刑法條全文：
（一）中華民國刑法第320條
意圖為自己或第三人不法之所有，而竊取他人之動產者，為竊盜
罪，處5年以下有期徒刑、拘役或5百元以下罰金。
意圖為自己或第三人不法之利益，而竊佔他人之不動產者，依前
項之規定處斷。
前二項之未遂犯罰之。
（二）中華民國刑法第339條之2
意圖為自己或第三人不法之所有，以不正方法由自動付款設備取
得他人之物者，處3年以下有期徒刑、拘役或1萬元以下罰金。
以前項方法得財產上不法之利益或使第三人得之者，亦同。
【附表】
┌──┬────┬─────┬───────┬──────┐
│編號│時    間│地     點 │銀  行  名  稱│金額（新臺幣│
│    │        │          │              │）          │
├──┼────┼─────┼───────┼──────┤
│ 1  │97.12.02│臺北市松山│合作金庫商業銀│10,000元    │
│    │10:55a.m│區○○路13│行健康簡易型分│            │
│    │        │1號(國軍松│行            │            │
│    │        │山醫院)   │              │            │
├──┼────┼─────┼───────┼──────┤
│ 2  │97.12.05│臺北市松山│國泰世華商業銀│5,000元     │
│    │08:55a.m│區○○路91│行全家民生店  │            │
│    │        │號1樓     │              │            │
├──┼────┼─────┼───────┼──────┤
│ 3  │97.12.06│臺北市松山│中國信託商業銀│20,000元    │
│    │09:32a.m│區○○街32│行統一鑫壽店  │            │
│    │        │3號       │              │            │
├──┼────┼─────┼───────┼──────┤
│ 4  │97.12.06│臺北市松山│中國信託商業銀│20,000元    │
│    │09:32a.m│區○○街32│行統一鑫壽店  │            │
│    │        │3號       │              │            │
├──┼────┼─────┼───────┼──────┤
│ 5  │97.12.07│臺北市松山│中國信託商業銀│3,000元     │
│    │08:08a.m│區○○路11│行統一朝福店  │            │
│    │        │5號       │              │            │
├──┼────┼─────┼───────┼──────┤
│ 6  │97.12.07│臺北市松山│中國信託商業銀│17,000元    │
│    │08:10a.m│區○○路11│行統一朝福店  │            │
│    │        │5號       │              │            │
├──┼────┼─────┼───────┼──────┤
│ 7  │97.12.07│臺北市松山│台新國際商業銀│20,000元    │
│    │08:16a.m│區○○街11│行民生簡易型分│            │
│    │        │巷28號    │行            │            │
├──┼────┼─────┼───────┼──────┤
│ 8  │97.12.07│臺北市松山│台新國際商業銀│20,000元    │
│    │08:16a.m│區○○街11│行民生簡易型分│            │
│    │        │巷28號    │行            │            │
└──┴────┴─────┴───────┴──────┘


司法院資訊處製作；財團法人民間司法改革基金會備份。
